最高法院刑事裁定
111年度台抗字第1539號
抗  告  人  陳建志                     



上列抗告人因違反毒品危害防制條例等罪案件，不服臺灣高等法
院臺南分院中華民國111年10月12日定應執行刑之裁定（111年度
聲字第792號，聲請案號：臺灣高等檢察署臺南檢察分署111年度
執聲字第461號），提起抗告，本院裁定如下：
    主  文
抗告駁回。
    理  由
一、按裁判確定前犯數罪者，併合處罰之。又數罪併罰，有二裁
    判以上者，依刑法第51條之規定，定其應執行之刑。且數罪
    併罰，宣告多數有期徒刑者，於各刑中之最長期以上，各刑
    合併之刑期以下，定其刑期，但不得逾30年，同法第50條第
    1項前段、第51條第5款、第53條規定甚明。而執行刑之量定
    ，係事實審法院裁量之職權，倘其所酌定之執行刑，並未違
    背刑法第51條各款或刑事訴訟法第370條第2、3項所定之方
    法或範圍（即法律之外部性界限），亦無明顯違背公平、比
    例原則或整體法律秩序之理念者（即法律之內部性界限），
    即不得任意指為違法或不當。
二、本件原裁定以抗告人陳建志犯販賣第一級毒品等罪，經判處
    如其附表（下稱附表）各編號所示之刑確定。附表編號5、1
    2所示之罪所處之刑，均為得易科罰金之罪（附表編號12之
    「偵查（自訴）機關年度案號」欄應更正為嘉義地檢109年
    度偵字第1953、2710號」；附表編號1至4、6至11、13所示
    之罪所處之刑，均為不得易科罰金之罪（附表編號1至3之「
    確定判決案號」欄應更正為109年度台上字第3813、3814號
    ），檢察官依抗告人請求，聲請合併定其應執行之有期徒刑
    。審酌附表編號1至3、6至8及9至11所示各罪，曾經分別定
    應執行有期徒刑10年8月、1年10月、4年確定，並考量所犯
    各罪之罪質、犯罪類型、態樣、侵害法益等為整體非難評價
    ，以及權衡抗告人之責任與整體刑法目的及相關刑事政策，
    在量刑權之法律拘束性原則及量刑權之內、外部界限範圍內
    ，暨參考抗告人之意見，酌定其應執行有期徒刑24年。經核
    於法尚無違誤。
三、抗告意旨略以：抗告人所犯販賣第一級毒品等罪，係屬同一
    期間內所為，可以合併起訴、審判，係因分別起訴而分別審
    判，已影響抗告人之權益。原裁定未審酌附表所示各罪之行
    為時間、態樣及分別審判之情形，所定應執行之有期徒刑過
    重，且較諸其他案件顯然失衡，爰請從輕更定應執行刑云云
    。
四、惟查：原裁定就附表編號1至13所示各罪所處有期徒刑，於
    其中最長期（有期徒刑16年）以上，各刑合併之刑期以下（
    未定應執行刑之刑期總和為有期徒刑103年2月，已定應執行
    刑部分與未定應執行刑部分之刑期總和為有期徒刑33年9月
    ），酌定應執行有期徒刑24年，已給予抗告人相當恤刑優惠
    ，符合法律授予裁量權之目的，未逾越刑法第51條第5款所
    定之外部性界限，亦無明顯濫用裁量權而有違反內部性界限
    之情形，核屬原審定應執行刑裁量職權之適法行使。至抗告
    意旨所指分別起訴、分別審判，而於其後另定應執行刑等節
    ，不能逕謂必然不利於抗告人。抗告意旨對原裁定已明白論
    述之事項，僅係援引數罪併罰之定刑理論，依憑個人主觀意
    見，任意指摘有違法、不當。本件抗告為無理由，應予駁回
    。
據上論結，應依刑事訴訟法第412條，裁定如主文。　
中　　華　　民　　國　　111 　年　　11　　月　　17　　日
                  刑事第五庭審判長法　官  李錦樑
                                  法　官  周政達
                                  法　官  蘇素娥
                                  法　官  錢建榮
　　　　　　　　　　　　　　　　　法　官  林婷立
本件正本證明與原本無異
                                  書記官  劉藝文 
中　　華　　民　　國　　111 　年　　11　　月　　22　　日